臺灣高等法院臺中分院刑事判決　　　　　　　　　　九十四年度上訴字第二五號
　　上　訴　人
　　即　被　告　甲○○
右上訴人，因被告違反毒品危害防制條例案件，不服臺灣臺中地方法院九十三年訴字
第二一六三號，中華民國九十三年十二月二十四日第一審判決（起訴案號：臺灣臺中
地方法院檢察署九十三年毒偵字第二六七四號、第三０一四號，並經同署移
九十四年度毒偵字第五九六號），提起上訴，本院判決如左：
    主  文
原判決撤銷。
甲○○連續施用第一級毒品，處有期徒刑玖月，扣案之第一級毒品海洛因貳包（合計
淨重零點壹陸公克，空包裝重零點伍零公克）沒收銷燬之，注射針筒肆支、橡皮管壹
條，均沒收。又連續施用第二級毒品，處有期徒刑陸月，扣案之第二級毒品安非他命
壹包（毛重壹公克）沒收銷燬之，安非他命玻璃吸食器貳個、吸食器壹組、殘渣袋壹
個、藥鏟壹支，均沒收。主刑部分應執行有期徒刑壹年。
    事  實
一、甲○○曾因施用毒品案件，經觀察勒戒、強制戒治、撤銷停止戒治，戒治後交付
    保護管束，於民國（下同）九十一年三月十四日執行完畢，由臺灣臺中地方法院
    檢察署檢察官以九十一年度戒毒偵字第一二六號為不起訴處分確定，猶不知悔改
    ，詎其於五年內，基於施用第一級毒品海洛因之概括犯意，自九十三年五月一日
    起至七月二十九日止，在臺中市北屯區軍和巷一０七號之居處或友人賴忠義位於
    臺中市○○區○○街四九六號居處，以將海洛因摻水置於注射針筒內施打於靜脈
    血管之方式，約二、三天施用一次，連續施用第一級毒品海洛因多次。另行起意
    ，基於施用第二級毒品安非他命之概括犯意，於上述同一時期內，在自己或友人
    賴忠義上址居處，以將安非他命置於玻璃吸食器內，以火燒烤後吸其煙霧方式，
    每天施用一次，連續施用第二級毒品安非他命多次，嗣於九十三年七月二十二日
    上午九時許，為警在臺中市北屯區軍和巷一０七號前查獲，並扣得第一級毒品海
    洛因二包（合計淨重０‧一六公克，空包裝重０．五０公克）、第二級毒品安非
    他命一包（毛重一公克），及其與友人分別所有預備供施用第一級毒品海洛因使
    用之注射針筒十九支。又於九十三年七月二十九日下午四時十分許，為警在臺中
    市○○街五一一號前查獲，並扣得其所有分別供施用第一級毒品海洛因使用之注
    射針筒四支、橡皮管一條、施用第二級毒品安非他命使用之玻璃吸食器二個。嗣
    又基於上開施用第一級毒品、第二級毒品之概括犯意，於同年十一月下旬某日，
    在臺中縣太平市○○○路一０四號住處，施用海洛因、安非他命各乙次，經警於
    九十三年十二月一日下午十四時十五分，在上開住處查獲，並扣得其所有供施用
    安非他命毒品所用之吸食器一組、殘渣袋一個、藥鏟一支，始查悉上情。
二、案經臺中市警察局及臺中市警察局第一分局分別移送臺灣臺中地方法院檢察署檢
    察官偵查起訴，並經該署檢察官移送本院併辦。
    理  由
一、右揭起訴時地之連續施用毒品犯罪事實，業據上訴人即被告（下稱被告）甲○○
    ，於偵查、原審中供承不諱（參見原審卷七十、七一頁），又被告經警採尿液送
    驗結果，呈嗎啡、安非他命陽性反應之情事，有臺中市警察局第一分局、臺中市
    警察局少年警察隊第二組委託鑑驗尿液代號與真實姓名對照表各一份、詮昕科技
    股份有限公司濫用藥物尿液檢驗報告二份在卷可稽（參見二六七四號偵查卷三七
    頁，三０一四號偵查卷十四頁），且有臺中市警察局第一分局、臺中市警察局少
    年警察隊搜索扣押筆錄、扣押物品目錄表各一份、扣案物品相片五張可憑。又扣
    案白粉二包，經送驗結果，含海洛因成分（合計淨重０‧一六公克，空包裝重０
    ‧五０公克）之事實，有法務部調查局之鑑驗書可憑（參見原審卷十八頁），並
    有第二級毒品安非他命一包（毛重一公克）、注射針筒合計二十三支、橡皮管一
    條、安非他命玻璃吸食器二個扣案可憑，足見被告上開之自白，核與事實相符，
    自堪採信。又被告於併案之時地，有施用安非他命乙次之情事，業據被告於警訊
    、偵查中及原審通緝到案時供承在卷，並有其施用安非他命毒品所用之吸食器一
    組、殘渣袋一個、藥鏟一支扣案可佐，且被告經警所採尿液送驗結果，呈嗎啡、
    安非他命陽性反應之事實，有中山醫學大學附設醫院藥物濫用檢測中心報告可稽
    （參見五九六號偵查卷七頁），堪認被告此部分自白，核與事實相符，堪予採言
    。被告雖於原審否認有施用海洛因之不法，但依上開尿液檢驗報告，確有嗎啡陽
    性反應情事，且被告於五月至七月間確有施用海洛因，足見被告所辯，尚難採信
    ，被告此部分犯行，亦堪認定。此外，被告前因施用毒品，經觀察勒戒、強制戒
    治而期滿，經檢察官為不起訴處分等情，有臺灣高等法院被告全國前案紀錄表、
    九十一年戒毒偵字第一二六號不起訴處分書在卷可稽，是其受觀察勒戒與強制戒
    治之執行完畢，五年內再犯本件，其上開連續施用毒品犯行，洵堪認定，從而，
    被告上開犯行事證明確，其上開犯行，均堪認定，自應依法論科。
二、核被告所為，係犯毒品危害防制條例第十條第一項、第二項之施用第一級、第二
    級毒品罪。被告於施用第一、二級毒品前持有第一、二級毒品之低度行為，應為
    施用之高度行為所吸收，均不另論罪。其先後多次施用海洛因及甲基安非他命之
    犯行，各時間緊接，觸犯構成要件相同之罪名，顯係分別基於概括犯意為之，應
    各依刑法第五十六條連續犯規定論以一罪，並分別加重其刑。又被告於同年十二
    月一日被警查獲前，各施用一次海洛因、安非他命之犯行，與起訴部分有連續犯
    關係，並經檢察官移請本院併辦，本院自應一併審理。被告所犯上開二罪，犯意
    各別，行為互殊，應分論併罰。原審經審理結果，認被告罪證明確，予以論科，
    固非無見，但原判決未及就併辦部分一併審理，顯有違誤。被告提起上訴，辯稱
    原判決量刑過重云云，核非可取，惟原判決既有上開可議，即屬無可維持，應由
    本院撤銷改判。爰審酌被告之素行，及其犯罪之動機、目的、手段、所生危害、
    持有毒品之數量，犯後坦承犯行之態度等一切情狀，各量處如主文第二項所示之
    刑，並定其應執行刑，以示懲儆。扣案之海洛因二包（合計淨重０‧一六公克，
    空包裝重０．五０公克）及安非他命一包（毛重一‧０公克），分別為查獲之第
    一級毒品與第二級毒品，均應依毒品危害防制條例第十八條第一項前段之規定，
    沒收銷燬之。扣案之注射針筒四支（九十三年七月二十九日經查獲扣案之部分）
    、橡皮管一條、安非他命玻璃吸食器二個，及十二月一日扣案之吸食器一組、殘
    渣袋一個、藥鏟一支，分別為被告甲○○所有，供其施用第一級毒品海洛因及第
    二級毒品安非他命所用之物，業據其供承在卷，均應依刑法第三十八條第一項第
    二款之規定宣告沒收。另員警於九十三年七月二十二日查獲扣案之注射針筒十九
    支，雖其中一支為被告所有，預備供施用第一級毒品海洛因使用之物，然因與其
    他同時經扣案、屬被告友人所有其餘十八支注射針筒無從辨別（參見原審卷六八
    、六九頁），欲加以沒收，顯有執行困難，爰不予宣告沒收，附此敘明。又被告
    受合法傳喚，無正當理由不到庭，爰不待其陳述，逕行判決如前。
據上論斷，應依刑事訴訟法第三百六十九條第一項前段、第三百六十四條、第三百七
十一條、第二百九十九條第一項前段，毒品危害防制條例第十條第一項、第二項、第
十八條第一項前段、第二十三條第二項，刑法第十一條前段、第五十六條、第三十八
條第一項第二款、第五十一條第五款，判決如主文。
本案經檢察官乙○○到庭執行職務
中      華      民      國    九十四    年      三      月      十五    日
                                臺灣高等法院臺中分院刑事第一庭
                                      審判長法  官  陳  紀  綱
                                            法  官  陳  登  源
                                            法  官  蔡  聰  明
右正本證明與原本無異。
施用第一級毒品部分，檢察官及被告均得上訴。
施用第二級毒品部分，檢察官及被告均不得上訴。
如不服本判決應於收受送達後十日內向本院提出上訴書狀，其未敘述上訴之理由者並
得於提起上訴後十日內向本院補提理由書（均須按他造當事人之人數附繕本）。
                                            書記官  郭  振  祥
中      華      民      國      九十四   年   三       月    十六    日
毒品危害防制條例第十條：
施用第一級毒品者，處六月以上五年以下有期徒刑。
施用第二級毒品者，處三年以下有期徒刑。                                  Ｉ
